臺灣雲林地方法院刑事判決　　　　　　　 93年度訴字第690號
公　訴　人　臺灣雲林地方法院檢察署檢察官
被　　　告　甲○○　男　25歲.
指定辯護人　本院公設辯護人乙○○
上列被告因違反槍砲彈藥刀械管制條例案件，經檢察官提起公訴
（93年度偵字第4148號、93年度偵字第4208號），本院判決如下
：
    主  文
甲○○未經許可製造可發射子彈具有殺傷力之槍枝，處有期徒刑
伍年貳月，併科罰金新臺幣參拾萬元，罰金如易服勞役，以罰金
總額與陸個月之日數比例折算。扣案之改造手槍壹把（槍枝管制
編號：0000000000號）、改造子彈貳顆均沒收之。
    事  實  及  理  由
一、犯罪事實：
    甲○○於民國90年間某日在台北市士林夜市某玩具槍模型店
    ，購買無殺傷力之仿SMITH&WESSON廠轉輪手槍製造之玩具手
    槍一把，及玩具子彈數顆。甲○○於93年7 月間某日，未經
    許可，竟基於改造槍、彈之包括犯意，在桃園縣八德市○○
    ○街10巷6 號樓下儲藏室內，以電鑽及砂輪機將阻鐵磨掉之
    方式，將該玩具手槍改造成具有殺傷力可發射子彈之槍枝，
    並以砂輪機將彈頭磨至適當大小後，再將槍枝、玩具子彈及
    彈頭攜至雲林縣虎尾鎮興中里興中18號居所，將彈頭裝設入
    玩具子彈、加裝火藥，製造達到具殺傷力程度之改造子彈四
    顆。嗣於93年10月17日上午9 時20分許，甲○○持上開改造
    手槍一把、子彈四顆，駕駛車牌號碼6T－0935號自小客車在
    雲林縣西螺鎮○○路195 號前，為警於上開自小客車前方乘
    客座上查扣上開槍、彈，而查獲上情。
二、認定犯罪事實所憑證據及理由：
    (一)扣案的仿SMITH&WESSON廠轉輪手槍製造之改造手槍一把、
      改造子彈二顆及已試射改造子彈之彈頭、彈殼各二顆。
    (二)內政部警政署刑事警察局93年11月8 日刑鑑字第09302138
      97號槍彈鑑定書一份。證明：1.上開扣案槍枝，係仿
      SMITH&WESSON廠半自動手槍製造之金屬玩具手槍，換裝土
      造金屬槍管改造而成之改造手槍，機械性能良好，可擊發
      適用子彈，具有殺傷力。2.扣案之子彈四顆，二顆係由玩
      具金屬彈殼加裝直徑約8.6mm 金屬彈頭組合而成之改造子
      彈，經試射一顆，可擊發，具有殺傷力；二顆係由玩具金
      屬彈殼加裝直徑約6.3mm 金屬彈頭組合而成之改造子彈，
      經試射一顆，可擊發，具有殺傷力。
    (三)改造工具砂輪機一部。證明：被告係以砂輪機改造槍枝及
      子彈。
    (四)查獲現場照片六張。證明：扣案之改造槍枝、子彈係於被
      告駕駛之上開自小客車查獲；改造工具砂輪機一部則於被
      告位於桃園縣八德市○○○街10巷6 號住處查獲。
    (五)被告坦白承認上開犯罪事實。
    綜合上開證據，被告之自白，與相關證據均相符合。本件事
    證明確，被告之犯行應堪認定。
三、論罪科刑之理由：
    (一)按槍砲彈藥刀械管制條例業於94年1 月26日修正公布，於
      同年1 月28日生效，其中將原槍砲彈藥刀械管制條例第11
      條刪除，並與原該條例第8 條、第10條合併修正移列為修
      正後該條例第8 條，且修正後該條例第8 條第1 項所定未
      經許可，製造可發射子彈具有殺傷力之改造手槍罪之刑度
      ，業已提高為無期徒刑或五年以上有期徒刑，併科新臺幣
      一千萬元以下罰金。是本件被告上揭製造可發射子彈具有
      殺傷力之改造手槍犯行，於行為後法律已有變更，經比較
      新舊法之結果，以修正前之槍砲彈藥刀械管制條例第11條
      第1 項有利於被告。依刑法第2 條第1 項但書規定，應適
      用最有利於被告之法律，即修正前槍砲彈藥刀械管制條例
      第11條第1 項罪刑論處，公訴人未及比較適用，尚有未洽
      ，合先敘明。
    (二)被告改造槍枝及子彈之行為，分別係犯修正前槍砲彈藥刀
      械管制條例第11條第1 項未經許可製造可發射子彈具有殺
      傷力之槍枝罪，及同法第12條第1 項未經許可製造子彈罪
      。被告持有上開改造槍、彈之低度行為，應為改造槍、彈
      之高度行為所吸收，均不另論罪。
    (三)被告於同一段時間未經許可製造具殺傷力之槍枝及未經許
      可製造子彈之行為，係以一製造行為，同時侵害數法益，
      屬一行為觸犯數罪名之想像競合犯，應依刑法第55條前段
      規定，從一重按修正前槍砲彈藥刀械管制條例第11條第1
      項未經許可製造具殺傷力之槍枝罪處斷。
    (四)本院審酌：被告僅國中畢業，教育程度不高，年少識淺，
      其製造手槍之時，應不明白法定刑之嚴重，而改造槍、彈
      ，尚未持之犯案，對社會治安所生危害較小；被告犯後坦
      承改造槍、彈之犯行，具有悔意，犯後態度良好等一切情
      狀，量處如主文所示之刑，及諭知罰金如易服勞役之折算
      標準。辯護人雖請求引用刑法第59條予以酌減其刑，然被
      告持扣案之槍、彈前往雲林縣西螺鎮，係欲恐嚇另一追求
      其女友之男子，業據被告供述在卷，故被告改造並持有上
      開槍、彈，並非全無持之犯罪之意思，僅因警方及時查獲
      ，避免造成社會治安更大之危害。從而，本院認為量處被
      告有期徒刑五年二月，併科罰金新臺幣300,000 元，是適
      當的處置，不宜再依刑法第59條之規定酌減其刑。
    (五)扣案之改造手槍一把（槍枝管制編號：0000000000號）、
      改造子彈二顆，均為違禁物，應依刑法第38條第1 項第1
      款規定宣告沒收。至已試射之子彈彈頭、彈殼各二顆，已
      無殺傷力，並非違禁物，暨砂輪機一部雖係供被告改造槍
      、彈犯罪所用之物，然為被告父親所有，業據被告供稱在
      卷，爰均不另為沒收之宣告。
四、適用之法律：
    依刑事訴訟法第299 條第1 項前段，修正前槍砲彈藥刀械管
    制條例第11條第1 項、第12條第1 項，刑法第11條前段、第
    2 條第1 項但書、第55條、第42條第3 項、第38條第1 項第
    1 款、罰金罰鍰提高標準條例第2 條，現行法規所定貨幣單
    位折算新臺幣條例第2 條，判決如主文。
中　　華　　民　　國　　94　　年　　2 　　月　　25　　日
                  刑事第一庭    審判長法  官  康  樹  正
                                      法  官  侯  廷  昌
                                      法  官  楊  欣  怡
以上正本證明與原本無異。
如不服本判決，應於判決送達後10日內，向本院提出上訴狀。
                                      書記官  洪  秀  虹
中　　華　　民　　國　　94　　年　　2 　　月　　25　　日
附錄法條；
修正前槍砲彈藥刀械管制條例第11條
未經許可，製造、販賣或運輸第四條第一項第一款所稱其他可發
射金屬或子彈具有殺傷力之各式槍砲者，處五年以上有期徒刑，
併科新臺幣一千萬元以下罰金。
未經許可，轉讓、出租或出借前項所列槍砲者，處三年以上十年
以下有期徒刑，併科新臺幣七百萬元以下罰金。
意圖供自己或他人犯罪之用，而犯前二項之罪者，處無期徒刑或
七年以上有期徒刑，併科新臺幣一千萬元以下罰金。
未經許可，持有、寄藏或意圖販賣而陳列第一項所列槍砲者，處
一年以上七年以下有期徒刑，併科新臺幣七百萬元以下罰金。
第一項至第三項之未遂犯罰之。
槍砲彈藥刀械管制條例第12條
未經許可，製造、販賣或運輸子彈者，處一年以上七年以下有期
徒刑，併科新台幣五百萬元以下罰金。
未經許可，轉讓、出租或出借子彈者，處六月以上五年以下有期
徒刑，併科新台幣三百萬元以下罰金。
意圖供自己或他人犯罪之用，而犯前二項之罪者，處三年以上十
年以下有期徒刑，併科新台幣七百萬元以下罰金。
未經許可，持有、寄藏或意圖販賣而陳列子彈者，處五年以下有
期徒刑，併科新台幣三百萬元以下罰金。
第一項至第三項之未遂犯罰之。
